臺灣臺中地方法院宣示判決筆錄　　99年度易字第3397號
公　訴　人　臺灣臺中地方法院檢察署檢察官
被　　　告　薛翔文
選任辯護人　謝尚修律師
上列被告因詐欺等案件，經檢察官提起公訴（99年度偵字第1391
號），並聲請認罪協商，本院合議庭裁定由受命法官獨任進行認
罪協商程序後，於中華民國100 年12月7 日下午4 時在本院刑事
第11法庭宣示判決，出席職員如下：
　　　　　　　　　　　　　　　　　法　官　吳昀儒
　　　　　　　　　　　　　　　　　書記官　陳靖騰
　　　　　　　　　　　　　　　　　通　譯
法官起立朗讀判決主文、犯罪事實要旨、處罰條文，及告以上訴
限制、期間並提出上訴狀之法院，且諭知記載其內容：
一、主    文
    薛翔文犯共同詐欺罪，處有期徒刑肆月，如易科罰金，以新
    臺幣壹仟元折算壹日。又犯重利罪，處拘役肆拾日，如易科
    罰金，以新臺幣壹仟元折算壹日。又犯重利罪，處拘役肆拾
    日，如易科罰金，以新臺幣壹仟元折算壹日。又犯收受贓物
    罪處拘役貳拾日，如易科罰金，以新臺幣壹仟元折算壹日。
    應執行有期徒刑肆月，如易科罰金，以新臺幣壹仟元折算壹
    日，拘役壹佰日，如易科罰金，以新臺幣壹仟元折算壹日。
    附表一所示之物，均沒收。
二、犯罪事實要旨：
    薛翔文與真實姓名年籍不詳綽號「阿龍」、「阿凱」之成年
    男子組成收購人頭帳戶並以收受人頭帳戶、金融卡及密碼作
    為借款擔保而放款收取利息，再以收購之人頭帳戶向他人詐
    騙之工具之詐騙集團，渠等分工模式係以「阿龍」為首，指
    示薛翔文及「阿凱」向他人收取或收購人頭帳戶，並交付門
    0000-000000 號SIM 卡1 張予薛翔文作為聯絡工具，薛翔文
    即與綽號「阿凱」男子依照綽號「阿龍」男子之指示到各地
    收購人頭帳戶。薛翔文與綽號「阿凱」男子於民國98年3 月
    11日某時，依綽號「阿龍」男子之指示，由薛翔文開車搭載
    綽號「阿凱」男子共同至桃園縣中壢市○○路某超商內，以
    新臺幣（下同）7,000 元價格，收取湯士偉所申辦之彰化商
    業銀行南崁分行（帳號：00000000000000號）及中華郵政中
    壢忠義郵局（局號：0000000 號、帳號：0000000 號）帳戶
    存摺、金融卡、密碼及國民身分證影本等物（湯士偉涉犯幫
    助詐欺犯行，業經臺灣桃園地方法院98年度壢簡字第2186號
    判決判處有期徒刑4 月確定），並將上開帳戶資料等提供予
    所屬詐欺集團成員作為詐欺取財犯行之用。而該詐騙集團成
    年成員取得前開湯士偉金融帳戶等資後，即共同基於意圖為
    自己不法之所有，並基於詐欺之犯意聯絡，於98年3 月17日
    下午5 時許，撥打電話予劉郁婷，並佯稱其在網路購物時，
    不慎誤設為分期付款，須至提款機前操作解除，致使劉郁婷
    信以為真而陷於錯誤，並於當日將1,5678元匯入湯士偉上開
    忠義郵局帳戶；復於98年3 月17日晚間6 時許，撥打電話予
    高志昇，並佯稱其在網路購物時，不慎誤設為分期付款，須
    至提款機前操作解除，致使高志昇信以為真而陷於錯誤，並
    於當日將13,983元匯入湯士偉上開忠義郵局帳戶。
  (二)薛翔文與綽號「阿龍」男子、綽號「阿凱」男子共同基於趁
    他人急迫，貸以金錢，而取得與原本顯不相當重利之犯意，
    透過報紙分類廣告刊登放款訊息，招攬不特定民眾向其借款
    ，藉以取得重利。適曾浩天及林天賜因缺錢週轉，急需現金
    使用，於閱報時發現前揭廣告，遂依報紙所示聯絡方式與綽
    號「阿龍」男子聯絡，由綽號「阿龍」男子指示薛翔文與綽
    號「阿凱」男子共同乘曾浩天、林天賜缺錢週轉急需用錢之
    際，指派薛翔文與綽號「阿凱」男子分別於98年3 月18日中
    午12時許、同日下午4 時許，前往臺南市○○路上之「麥當
    勞」店內、臺南市○○路242 巷15號林天賜住處等地，分別
    各借款4,000 元予曾浩天及林天賜，並向曾浩天收取國民身
    分證影本、華南銀行永康分行（帳號：000000000000）帳戶
    之存摺、金融卡、印章等物；另收取林天賜所簽發之面額
    8,000 元之本票1 張、國民身分證影本、中華郵政臺南安南
    郵局（局號：0000000 號、帳號：0000000 號）金融卡及存
    摺等物，約定借款4,000 元，其利息方式為每7 日為1 期，
    每期收取利息1,000 元，並於借款時已先預扣利息1,000 元
    ，實拿3000元，而取得週年利率為1300% 【計算式：1000×
    （365 ÷7 ）÷4000×100%≒1300% 】與原本顯不相當之利
    息。
  (三)薛翔文與綽號「阿凱」男子、綽號「阿龍」男子，於98年3
    月11日，接受綽號「阿龍」男子指示後，由薛翔文開車搭載
    綽號「阿凱」男子共同至桃園地區，其等明知真實姓名年籍
    均不詳之成年人所交付之盧益賜國民身分證影本、盧肇林（
    即盧益賜之父親）之中華郵政平鎮廣明郵局（局號：000000
    0 號、帳號：0000000 號）之存摺及金融卡等（上開物品為
    盧益賜所保管，由盧益賜於某不詳時、地放置在其所騎乘之
    機車置物箱內，遭他人撬開而失竊之贓物），及林保谷之華
    南商業銀行新豐分行（帳號：000000000000號）帳戶之存摺
    及金融卡（上開物品為林保谷放置在車牌號碼3F-9666 號自
    小客車車內，原停放在新竹縣新豐鄉明新科技大學附近，因
    遭他人敲破玻璃而竊取之贓物），為來路不明之物品，渠等
    3 人竟仍基於收受贓物之犯意聯絡，予以收受。
  (四)嗣於98年3 月18日晚上9 時20分許，為警在臺中市○區○○
    路1 段520 號旁查獲，並扣得附表一、二所示之等物，因而
    循線查獲上情。
三、處罰條文：
    刑法第28條、第339 條第1 項、第344 條、第349 條第1 項
    、第38條第1 項第2 款、第41條第1 項前段、第51條第6 款
    ，刑法施行法第1條之1第1項、第2項前段。
四、附記事項：
  (一)附表一編號一至九所示之物，係由案外人湯士偉或曾浩天所
    交付，並由被告與綽號「阿龍」、「阿凱」之男子取得，供
    其等犯詐欺犯行或欲供其犯罪所用之工具；另附表一編號十
    、十一所示之物，係被告與綽號「阿龍」、「阿凱」之男子
    犯罪時所聯絡工具或犯重利罪時，欲供借貸人簽立本票之工
    具，且均為被告與綽號「阿龍」、「阿凱」之男子所有，爰
    依刑法第38條第1項第2款之規定宣告沒收。
  (二)附表二所示之物，雖均為被告或綽號「阿凱」之男子所取得
    ，惟該等物品均係為案外人盧益賜、盧肇林、林保谷等人所
    有並為其等所失竊之物，爰不為沒收之諭知，附此敘明。
五、協商判決除有刑事訴訟法第455條之4第1項第1款於本訊問程
    序終結前，被告撤銷協商合意或檢察官撤回協商聲請者；第
    2款被告協商之意思非出於自由意志者；第4款被告所犯之罪
    非第455條之2第1項所定得以聲請協商判決者；第6款被告有
    其他較重之裁判上一罪之犯罪事實者；第7款法院認應諭知
    免刑或免訴、不受理者情形之一，及違反同條第2項「法院
    應於協商合意範圍內為判決；法院為協商判決所科之刑，以
    宣告緩刑或2年以下有期徒刑、拘役或罰金為限」之規定者
    外，不得上訴。
六、如不服本件判決，且有前述得提起上訴之情形，得自收受宣
    示判決筆錄送達之日起10日內，向本院提出上訴書狀，上訴
    於第二審法院。
中    華    民    國   100    年    12    月    7     日
                  刑事第十一庭    書記官  陳靖騰
                                  法  官  吳昀儒
以上正本證明與原本無異。
上訴書狀應敘述具體理由，其未敘述上訴理由者，應於上訴期間
屆滿後20日內向本院補提理由書（均須按他造當事人之人數附繕
本）「切勿逕送上級法院」。
                                  書記官  陳靖騰
中    華    民    國   100    年    12    月    7     日
附表一：
┌──┬────────────────┬─────┐
│編號│ 物品名稱                       │  數量    │
├──┼────────────────┼─────┤
│一  │湯士偉之彰化商業銀行南崁分行存摺│  1本     │
│    │（帳號：00000000000000號）      │          │
├──┼────────────────┼─────┤
│二  │湯士偉之中華郵政中壢忠義郵局存摺│  1本     │
│    │（局號：0000000、帳號：0000000）│          │
├──┼────────────────┼─────┤
│三  │湯士偉之身分證影本              │  1張     │
├──┼────────────────┼─────┤
│四  │湯士偉之彰化商業銀行南崁分行金融│  1張     │
│    │卡                              │          │
├──┼────────────────┼─────┤
│五  │湯士偉之中華郵政中壢忠義郵局存摺│  1張     │
├──┼────────────────┼─────┤
│六  │曾浩天之華南商業銀行永康分行存摺│  1本     │
│    │（帳號：000000000000號）        │          │
├──┼────────────────┼─────┤
│七  │曾浩天之華南商業銀行金融卡      │  1張     │
├──┼────────────────┼─────┤
│八  │曾浩天之印章                    │  1顆     │
├──┼────────────────┼─────┤
│九  │曾浩天之身分證影本              │  1張     │
│    │                                │          │
├──┼────────────────┼─────┤
│十  │空白商業本票                    │  1本     │
├──┼────────────────┼─────┤
│十一│門號0000-000000號SIM卡          │  1張     │
└──┴────────────────┴─────┘
附表二：
┌──┬────────────────┬─────┐
│編號│ 物品名稱                       │  數量    │
├──┼────────────────┼─────┤
│一  │盧肇林之中華郵政平鎮廣明郵局存摺│  1本     │
│    │（局號：0000000、帳號：0000000）│          │
├──┼────────────────┼─────┤
│二  │盧肇林之中華郵政平鎮廣明郵局金融│  1張     │
│    │卡                              │          │
├──┼────────────────┼─────┤
│三  │盧益賜之身分證影本              │  1張     │
├──┼────────────────┼─────┤
│四  │林保谷之華南商業銀行新豐分行存摺│  1本     │
│    │（帳號：000000000000）          │          │
├──┼────────────────┼─────┤
│五  │林保谷之華南商業銀行新豐分行金融│  1張     │
│    │卡                              │          │
├──┼────────────────┼─────┤
│六  │林保谷之身分證影本              │  1張     │
├──┼────────────────┼─────┤
│七  │林保谷之華南商業銀行新豐分行金融│  1張     │
│    │卡                              │          │
└──┴────────────────┴─────┘